最　高　行　政　法　院　判　決　　　　　　　　　九十一年度判字第一○三五號
　　上　訴　人　金石保全股份有限公司
　　代　表　人　甲○○
　　被 上訴 人　臺北市稅捐稽徵處
　　代　表　人　乙○○
右當事人間因營業稅事件，上訴人對於中華民國九十年三月二十一日臺北高等行政法
院八十九年度訴字第一三二四號判決，提起上訴，本院判決如左：
　　主  文
上訴駁回。
上訴審訴訟費用由上訴人負擔。
　　理  由
一、本件上訴人主張：上訴人承包潤泰陽光新廈管理委員會（下稱潤泰管委會）之全
    部保全及機電清潔等維護工作，而金石建築物管理維護有限公司（下稱金石建管
    公司）僅係上訴人之受任人即下包，與潤泰管委會間，不直接發生任何法律關係
    。上訴人每月勞務銷售額合計為新臺幣（下同）四八○、○○○元，每月以自己
    名義開立銷售額三三八、○八五元之統一發票交付予潤泰管委會，另以金石建管
    公司所開立銷售額一四一、九一五元之統一發票交付予潤泰管委會。則上訴人前
    開行為，依財政部台財稅第八六一九一二二八○號函發布「稅務違章案件裁罰金
    額或倍數參考表」中之違反營業稅法第五十一條第一項第三款短報或漏報銷售額
    者，以其前手開立之統一發票，交付與實際交易之買受人，而未依規定開立統一
    發票者，按所漏稅額處三倍罰鍰。即納稅義務人跳過自己致自己漏未依規定開立
    統一發票者，應按所逃漏稅額處三倍罰鍰，而非五倍罰鍰。被上訴人認定上訴人
    逃漏開立統一發票並漏報銷售額，而按所逃漏稅款處五倍罰鍰，顯然於法不符。
    原判決未予糾正，顯有行政訴訟法第二百四十三條第一項判決不適用法規或適用
    不當之違背法令情事等語，爰求為判決廢棄原判決，並撤銷訴願決定及原處分。
二、被上訴人則以：上訴人明知其登記營業項目中並無機電維修及清潔作業，卻於委
    託契約書中所附管理服務計劃載明系爭作業項目，顯已違反公司法規定。又綜觀
    本件有關合約書、協議書、說明書等，均無金石建管公司之署名，卻由該公司開
    立系爭勞務收入之統一發票與潤泰管委會，是上訴人漏開系爭發票並漏報系爭銷
    售額之違章事實，至為明確；又雖上訴人與潤泰管委會於八十六年十月六日簽訂
    協議書記載：機電維修及清潔作業授權乙方（即本件上訴人）委由關係企業金石
    建築物管理維護有限公司執行等語，惟該協議書不但未經第三人見證，亦未經金
    石建管公司署名承接，且潤泰管委會於八十八年一月二十六日向臺北縣稅捐稽徵
    處提出說明書說明：「有關本大樓之安全維護及環境清潔等，係於八十六年十月
    起，委由金石保全股份有限公司負責處理，每月費用計四八○、○○○元，‧‧
    ‧」縱該管委會於八十八年八月九日復改初供，惟基於「案重初供」原則，難認
    上訴人所言其屬「轉包」關係，是以實際交易行為人應為上訴人，上訴人所訴實
    無足採。從而，被上訴人所屬中正分處衡酌上訴人漏開發票之違章情節後，所核
    定補徵稅款及罰鍰部分，並無不合等語，資為抗辯。
三、原審斟酌全辯論意旨及調查證據之結果，以：（一）上訴人與潤泰管委會於八十
    六年九月二十二日簽訂委託契約書，約定潤泰管委會每月支付上訴人服務費四八
    ○、○○○元；其附件管理服務計劃書對保全勤務、清潔勤務、機電設備維護‧
    ‧‧等均有明確之訂定，且經律師見證，該契約書足認為真實。上訴人與潤泰管
    委會復於同年十月六日簽訂協議書，其內容略開：１、雙方於八十六年十月一日
    所訂委託契約書，其中「保全業務」由上訴人執行，而「機電維修及清潔作業」
    授權上訴人委由關係企業金石建築物管理維護有限公司執行，有關服務費付款方
    式，每月由上訴人就保全業務部分（共新臺幣三三八、四○五元正）開立發票請
    款。另由金石建築物管理維護有限公司就機電維修清潔作業部分（新臺幣一四一
    、五九五元）開立發票，逕向潤泰管委會請款。２、上訴人應盡善良管理人之責
    任，執行保全業務；並監督金石建築物管理維護有限公司，有效執行機電維修及
    清潔作業，該公司如有違約或未符委託契約書規定情事，概由上訴人負完全責任
    。３、本協議書列為原訂委託契約書之附件。由以上內容觀之，足認金石建管公
    司係上訴人之受任人。（二）財政部八十八年五月二十五日台財稅第八八一九一
    七二四六號函送之八十八年五月十九日研討「保全業與建築物管理維護業有關課
    稅問題」會議紀錄，上載「：．．．六、(二)結論：．．．對於本次業經進行調查
    或已查獲未依規定開立統一發票報繳營業稅者，凡已補報繳稅款者，得依稅務違
    章案件裁罰金額或倍數參考表使用須知第四點規定，予以減輕按一倍處罰。．．
    ．」惟上訴人並未於被上訴人處罰前自動補繳本稅，為其所未爭執，是尚無上開
    會議結論按一倍處罰之適用。從而被上訴人依首揭法規規定，認上訴人漏開統一
    發票一、二一六、四一四元，核定補徵上訴人營業稅六○、八二一元，並按所漏
    稅款額五倍，處罰鍰三○四、一○○元（計至百元止），尚無不合，復查決定、
    訴願決定遞予維持，亦無違誤為由，而判決駁回上訴人在原審之訴，經核並無不
    合。
四、按「納稅義務人，有左列情形之一者，除追繳稅款外，按所漏稅額處一倍至十倍
    罰鍰，並得停止其營業：．．．三、短報或漏報銷售額者。．．．」行為時營業
    稅法第五十一條第三款定有明文。本件上訴人有前開違章行為，被上訴人對之科
    處漏稅額五倍之罰鍰，並未逾越前開規定之數額，核屬被上訴人裁量權範圍內之
    職權行使，且經查並無濫用裁量權情事，則其裁量結果是否適當，已非本院所得
    置喙。再者，稅務違章案件裁罰金額或倍數參考表係最高稅捐主管機關財政部基
    於其職權，為使辦理稅法所定裁罰之下級機關，對違章案件行使裁量權處罰鍰金
    額或倍數時，有一客觀標準可資參考所訂立之裁量基準，僅於機關內部有其效力
    ；又下級機關依違章情節之重輕，仍得加重或減輕處罰至法定最高或最低罰度，
    非謂裁罰之額度與前開參考表所定者一有不同，即屬違背法令。揆之前開說明，
    本件上訴人指摘被上訴人對其科處之罰鍰數額，與前開參考表所定不合，為違背
    法令云云，難認為可取，其上訴意旨求為廢棄原判決並撤銷訴願決定及原處分，
    即非有理，應予駁回。
據上論結，本件上訴為無理由，爰依行政訴訟法第二百五十五條第一項、第九十八條
第三項前段，判決如主文。
中　　華　　民　　國　　九十一　　　年　　　六　　　　月　　　二十一　　日
                    最 高 行 政 法 院  第 三 庭
                                審 判 長 法  官　　　葉　振　權
                                         法  官      林　家　惠
                                         法  官　　　吳　錦　龍
                                         法  官　　　劉　鑫　楨
                                         法  官　　　吳　明　鴻
右  正  本  證  明  與  原  本  無  異
　　　　　　　　　　　　　　　　　　　　 法院書記官　阮　桂　芬
中　　華　　民　　國　　九十一　　　年　　　六　　　　月　　二十一　　　日
